臺灣臺中地方法院刑事判決　　　　　　　96年度易字第3875號
公　訴　人　臺灣臺中地方法院檢察署檢察官
被　　　告　丁○○
上列被告因竊盜案件，經檢察官提起公訴（96年度偵字第11997號）
，本院判決如下：
    主    文
丁○○共同竊盜，累犯，處有期徒刑陸月，如易科罰金，以新臺
幣壹仟元折算壹日。扣案鑰匙壹支沒收。
    犯罪事實
一、丁○○前於民國九十三年間因違反毒品危害防制條例案件，
    經本院於九十四年二月十四日判處有期徒刑十月確定，經送
    監執行，嗣於九十五年一月十三日縮刑期滿執行完畢，仍不
    知警惕。其與甲○○（另行審結）共同意圖為自己不法所有
    之犯意聯絡，於九十六年四月三十日凌晨四時三十五分許，
    由丁○○騎乘機車搭載甲○○，至臺中縣潭子鄉栗林村祥和
    新莊東三巷空地，持丁○○所有自備鑰匙一支竊取停放該空
    地之丙○○所有車牌號碼五三三一─ＬＮ號自用小貨車一輛
    。得手後甲○○駕駛上開自用小貨車搭載丁○○至臺中市○○區○○路與后庄路口附近搬取白鐵製狗籠一個至上開自用
    小貨車上，甲○○復駕駛上開自用小貨車搭載丁○○前揭機
    車停放處騎車，丁○○騎乘機車先行離去。甲○○則駕駛上
    開竊得之自用小貨車載送上開狗籠前往臺中縣潭子鄉○○路
    ○段三六巷五九號住處。嗣於同日清晨六時五十分許，甲○○駕車行經臺中縣潭子鄉○○路○段三六巷口為警查獲，並
    扣得上開自用小貨車一輛（業已發還丙○○）、其所有竊取
    該車之鑰匙一支、白鐵製狗籠一個，而查悉上情。
二、案經臺中警察局豐原分局報告臺灣臺中地方法院檢察署檢察
    官偵查起訴。
    理    由
一、按現行刑事訴訟法為保障被告之反對詰問權，排除具有虛偽
    危險性之傳聞證據，以求實體真實之發見，於該法第一百五
    十九條第一項明定被告以外之人於審判外之言詞或書面陳述
    ，除法律有規定者外，不得作為證據。又被告以外之人於審
    判外之陳述，雖不符前四條之規定（即刑事訴訟法第一百五
    十九條之一至同條之四），而經當事人於審判程序同意作為
    證據，法院審酌該言詞陳述或書面陳述作成時之情況，認為
    適當者，亦得為證據；當事人、代理人或辯護人於法院調查
    證據時，知有第一百五十九條第一項不得為證據之情形，而
    未於言詞辯論終結前聲明異議者，視為有前項之同意，刑事
    訴訟法第一百五十九條之五定有明文。本件檢察官及被告並
    未就卷內證據資料之證據能力有所爭執，且迄於言詞辯論終
    結前，均未主張有刑事訴訟法第一百五十九條第一項不得為
    證據之情形，是應認已同意卷內證據均得作為證據，且經本
    院審酌後，認無不適當之情形，應認本案調查之卷內證據均
    有證據能力，合先敘明。
二、訊據被告丁○○固坦承騎乘機車搭載證人甲○○前往駕駛車
    牌號碼五三三一─ＬＮ號自用小貨車之事實，惟矢口否認有
    何上開竊盜犯行，辯稱：當時係凌晨一時許，其在潭水亭喝
    酒，證人即同案被告甲○○表示欲至豐原找林姓朋友，委請
    其騎機車至朋友處開車，其載證人甲○○前往指定地點之巷
    口就返回潭水亭喝酒，嗣於凌晨四時多許，證人甲○○駕駛
    貨車過來委請其一起前往搬東西，其幫忙搬完就騎車回去，
    至於證人甲○○去何處則不知情，其僅是騎機車搭載被告甲○○去開車，並未一同竊車，且其不會開車，扣案鑰匙一支
    亦非其提供云云。惟查：
  (一)證人即同案被告甲○○經本院傳拘均未到庭，而被告丁○○
    與證人甲○○於警偵訊時雖相互推諉稱係對方表示借用該自
    小貨車，且係對方委請其搬取鐵籠云云，且證人甲○○於警
    詢時、偵查中亦否認其與被告丁○○共同行竊自用小貨車之
    事實，惟就被告丁○○提供扣案鑰匙一支以供駕駛上開車牌
    號碼五三三一─ＬＮ號自用小貨車，及被告以上開自用小貨
    車與證人甲○○共同前往搬取白鐵製狗籠一節，業據證人甲○○於偵查中結證明確。
  (二)又上開車牌號碼五三三一─ＬＮ號自用小貨車一輛係證人丙○○所有失竊一節，業據證人丙○○於警詢時、偵查中證述
    明確，並有贓物認領保管單一份、行車執照影本一份、車輛
    照片二幀、扣案鑰匙一支可憑。而證人丙○○證稱該車失竊
    前最後一次看到係九十六年四月二十九日晚間十時許，且扣
    案鑰匙並非其所有等語，此與證人甲○○供證稱其與被告丁○○於九十六年四月三十日凌晨四時三十五分許至臺中縣潭
    子鄉栗林村巷口旁空地以被告丁○○提供之鑰匙發動該貨車
    時間甚近，地點亦相同，上開自用小貨車確係遭竊，當無疑
    義。
  (三)被告丁○○雖否認其交付該竊車之鑰匙與證人甲○○云云，
    然其自承其確有接觸該扣案鑰匙之事實，而證人甲○○亦指
    證稱該鑰匙係被告丁○○所提供等語。又被告自承其不會開
    車一節，核與證人甲○○證述情節相符。是被告既不會開車
    ，如非被告提供該鑰匙供駕駛使用，衡情被告當無接觸拿取
    汽車鑰匙之情事。被告丁○○原於偵查中辯稱其並未發動該
    車云云，復於審理中供稱其係因上車時有摸到該鑰匙，因當
    時車輛熄火，其當時坐在右前座將該車發動，當時證人甲○○坐在駕駛座，該車是手排車云云。先後所辯不一，已非無
    疑，況以車輛熄火時發動電門，應係由駕駛人配合煞車、檔
    位及方向盤等動作，依被告所辯，駕駛人發動車輛時單僅就
    鑰匙發動電門一事由右前座乘客代勞，殊與常情乖違。是以
    證人甲○○於警詢時稱該鑰匙係被告丁○○提供一節，當非
    虛妄。
  (四)另證人甲○○駕駛上開車牌號碼五三三一─ＬＮ號自用小貨
    車搭載鐵籠在被告丁○○住處之臺中縣潭子鄉○○路○段三
    六巷口為警查獲之事實，業據證人甲○○於警詢時供證明確
    ，並有查獲現場圖一份在卷可參，而證人甲○○於警詢時亦
    供證稱係欲駕車搬取前往被告丁○○住處等語，衡諸被告丁○○住處係臺中縣潭子鄉○○路○段三六巷五九號，有其年
    籍資料在卷可參，被告雖未與證人甲○○同在現場查獲，惟
    證人甲○○駕駛該竊得車輛搭載搬取之白鐵製狗籠在被告丁○○住處巷口查獲，足見證人甲○○所陳係欲搭載前往被告
    丁○○住處一節非虛。倘被告丁○○僅係單純騎車搭載證人
    甲○○前往借車及協助搬取狗籠，而與被告丁○○無關，則
    證人甲○○當無無端連車帶籠出現在被告丁○○住處巷口前
    為警查獲之理。
  (五)又被告丁○○於偵查中辯稱：證人甲○○說要向朋友借車，
    其載證人甲○○至一名林姓朋友住處，只知道可能叫「林０
    貴」云云，另於本院訊問時辯稱；其騎機車載證人甲○○去
    現場，由另一人開車云云（見本院九十六年度聲羈字第九六
    五號），再於本院訊問時供稱：根本沒有姓「林」之人，只
    是未到案前已與證人甲○○見過面，雙方說好何人先被抓就
    要如此說，其沒有看到姓「林」的人，是後來證人甲○○向
    其表示那天前往偷車，不是和姓「林」的人偷車，根本沒有
    該姓「林」之人，此人是證人甲○○編造的云云（見本院九
    十六年七月二十日訊問筆錄），其或辯稱搭載證人甲○○向
    「林」姓友人借車，或稱係由另外一人開車，又或稱根本無
    「林」姓之人，係其與證人甲○○事前勾串之卸責遁詞等情
    ，足見被告所辯係騎機車搭載證人甲○○借車一事，當非事
    實。而被告丁○○與證人甲○○二人共同前往駕車，而車確
    係失竊，已如前述，而證人甲○○為警查獲後，猶與被告丁○○於應訊前勾串推諉，復被告所是認，足見渠等就竊取該
    自用小客車之犯行，有犯意聯絡及行為分擔，至為明確。綜
    上，被告丁○○否認竊取該自用小貨車云云，不足採信，本
    件事證明確，被告丁○○竊盜犯行堪以認定，應依法論科。
三、核被告丁○○所為，係犯刑法第三百二十條第一項竊盜罪。
    其與同案被告甲○○有犯意聯絡及行為分擔，為共同正犯。
    被告丁○○前於九十三年間因違反毒品危害防制條例案件，
    經本院於九十四年二月十四日判處有期徒刑十月確定，經送
    監執行，嗣於九十五年一月十三日縮刑期滿執行完畢一節，
    有刑案資料查註紀錄表及臺灣高等法院被告前案紀錄表各一
    件在卷可稽，其受有期徒刑執行完畢後，故意再犯本案有期
    徒刑以上之罪，為累犯，應依刑法第四十七條第一項論以累
    犯，並加重其刑。爰審酌被告已有前案之素行、出監未久復
    有本件犯行，竊取之貨車價值不高（被害人丙○○陳稱約新
    臺幣五萬元）、且行竊得手旋為警查獲，所生損害非鉅，惟
    犯後否認犯行、與共犯間相互推諉、砌詞卸責，未見有何悔
    意之犯後態度等一切情狀，量處如主文所示之刑，並諭知易
    科罰金之折算標準。扣案鑰匙一支為被告丁○○所有，且供
    犯罪所用之物，應依刑法第三十八條第一項第二款沒收之。
四(一)公訴意旨另以：被告丁○○與同案被告甲○○共同竊取上開
    車牌號碼五三三一─ＬＮ號自用小貨車後，接續於九十六月
    四月三十日凌晨四時四十五分許，至臺中市○○路○○路與
    後庄路口附近，共同搬取不詳之人所有之白鐵製狗籠一個至
    上開自用小貨車上，嗣於同日清晨六時五十分許，甲○○駕
    車行經臺中縣潭子鄉○○路○段三六巷口為警查獲，並扣得
    上開自用小貨車一輛（業已發還丙○○）、竊取該車之鑰匙
    一支、白鐵製狗籠一個，而查悉上情，因認此部分亦涉有刑
    法第三百二十條第一項竊盜罪嫌。
  (二)按犯罪事實應依證據認定之，無證據不得認定犯罪事實，刑
    事訴訟法第一百五十四條第二項定有明文。又事實之認定，
    應憑證據，如未能發現相當證據，或證據不足以證明，自不
    能以推測或擬制之方法，以為裁判基礎。且認定犯罪事實所
    憑之證據，雖不以直接證據為限，間接證據亦包括在內；然
    而無論直接或間接證據，其為訴訟上之證明，須於通常一般
    之人均不致有所懷疑，而得確信其為真實之程度者，始得據
    為有罪之認定。又刑事訴訟法第一百六十一條其第一項規定
    ：檢察官就被告犯罪事實，應負舉證責任，並指出證明之方
    法。因此，檢察官對於起訴之犯罪事實，應負提出證據及說
    服之實質舉證責任。倘所提出之證據不足為被告有罪之積極
    證明，或其指出證明方法無從說服法院以形成被告有罪之心
    證，基於無罪推定原則，自應為被告無罪判決之諭知（最高
    法院四十年臺上字第八六號及七十六年臺上字第四九八六號
    九十二年臺上字第一二八號判例意旨參照）。
  (三)公訴人以被告丁○○涉犯此部分竊盜犯行，無非以同案被告
    甲○○駕駛與被告丁○○共同竊取之自用小貨車上載有該白
    鐵製狗籠，而渠等二人均自承有拿取該狗籠置於車上，且為
    警查獲資為論據。訊據被告丁○○矢口否認有何此部分竊盜
    犯行，辯稱：係同案被告甲○○委其協助搬取云云。經查：
    被告丁○○、同案被告甲○○固均坦承拿取上開白鐵製狗籠
    至自用小貨車之事實，然經警帶同同案被告建松至所稱搬取
    白鐵製狗籠地點，亦認現場並無發現放置狗籠之痕跡等情（
    見警卷第九頁調查筆錄）。而上開白鐵製狗籠係何人所有，
    偏查全卷，茫無端緒，並無任何證據可資證明，更遑論該白
    鐵製狗籠究係他人所有遭竊，或他人遺失物、離本人持有之
    物或廢棄物。復就所陳竊取鐵籠現場照片觀之，鐵片雜物橫
    陳，現場凌亂，亦難遽認係他人所有之物，是以尚難共犯甲○○持有來路不明之鐵籠，即認被告丁○○有何竊取該白鐵
    製狗籠之犯行。而就被告丁○○此部分竊盜犯行，尚屬不能
    證明。惟公訴人此部分竊取白鐵製狗籠之犯嫌與前揭起訴經
    本院認定有罪部分有接續犯之包括一罪之關係，本院不另為
    無罪之諭知。
五、同案被告甲○○待到案後另行審結。
據上論斷，應依刑事訴訟法第二百九十九條第一項前段，刑法第
二十八條、第三百二十條第一項、第四十七條第一項、第四十一
條第一項前段、第三十八條第一項第二款，刑法施行法第一條之
一，判決如主文。
本案經檢察官乙○○到庭執行職務。
中　　華　　民　　國　　96　　年　　10　　月　　  5　　日
                  刑事第十四庭  法  官  陳  葳
上正本證明與原本無異。
如不服本判決，應於收送達後10日內向本院提出上訴書狀（應敘
述具體理由並附繕本）。
上訴書狀如未敘述理由，應於上訴期間屆滿後20日內補提理由書
於本院。
                                書記官  張雅如
中　　華　　民　　國　　96　　年　　10　　月　　5　　日
附錄條文：
刑法第三百二十條第一項
意圖為自己或第三人不法之所有，而竊取他人之動產者，為竊盜
罪，處五年以下有期徒刑、拘役或五百元以下罰金。
